臺灣高雄地方法院刑事附帶民事訴訟判決
原　　　告　0000-0000.
訴訟代理人　邱麗妃律師
被　　　告　0000-0000.
上列當事人間因妨害性自主案件（本院99年度訴字第1794號），
經原告提起附帶民事訴訟，請求損害賠償，本院判決如下：
    主  文
被告應給付原告新臺幣參拾伍萬元及自民國一百年四月十三日起
至清償日止，按週年利率百分之五計算之利息。
原告其餘之訴駁回。
本判決第一項得假執行。但被告如以新臺幣參拾伍萬元為原告預
供擔保，得免為假執行。
原告其餘假執行之聲請駁回。
    事  實
一、原告主張：被告0000-0000A與原告0000-0000 係翁媳關係，
    於民國99年1 月20日上午7 時50分許，被告佯稱要幫原告改
    運為由，將原告騙至址設高雄市大寮區（改制前為高雄縣大
    寮鄉○○○路52號「吉普森汽車旅館」房間內，並以違反原
    告意願之方式，對原告強制性交得逞，因原告遭被告性侵害
    以來，時常自責自己怎會那麼笨，竟會被騙，對於自己信任
    之親人竟會如此傷害自己，至今無法釋懷，且原告尚須面對
    親人怪罪自己不會保護自己之苛責，致精神上承受巨大痛苦
    ，受有精神上損害，爰依侵權行為之法律關係，提起本件附
    帶民事訴訟等語，並聲明：（一）被告應給付原告新臺幣（
    下同）50萬元及自起訴狀繕本送達之翌日起至清償日止，按
    週年利率百分之五計算之利息；（二）請准供擔保後予以假
    執行。
二、被告則以：被告否認有對原告為強制性交之犯行，且刑事案
    件部分亦無證據證明其有上開犯行，而依原告提出之電話錄
    音譯文所載內容，可見被告與原告間發生性行為全然是原告
    心甘情願，並無遭強暴、威脅之情形存在，原告請求50萬元
    之精神慰撫金，自屬無稽等語資為抗辯，並聲明：（一）原
    告之訴及假執行聲請均駁回；（二）如受不利益判決，被告
    願供擔保請准宣告免為假執行。
三、按附帶民事訴訟之判決，應以刑事訴訟判決所認定之事實為
    據，刑事訴訟法第500 條前段定有明文。本件被告與原告為
    翁媳關係，而被告有於99年1 月20日上午7 時50分許，以幫
    原告改運為由，與原告一同前往上址汽車旅館房間，並趁原
    告褪去衣物時，自原告後方強拉使其倒臥於床，後強壓在原
    告身上，並先後以手指、生殖器插入原告生殖器內，另又向
    原告誆稱其如此做只是在清毒素云云，而以此強暴之方式違
    反原告意願對其為強制性交行為得逞等妨害性自主之事實，
    業經本院99年度訴字第1794號刑事判決認定屬實，並對被告
    為科刑判決在案，自堪信為真實。
四、按因故意或過失，不法侵害他人之權利者，負損害賠償責任
    ；不法侵害他人之身體、健康、名譽、自由、信用、隱私、
    貞操，或不法侵害其他人格法益而情節重大者，被害人雖非
    財產上之損害，亦得請求賠償相當之金額，民法第184 條第
    1 項前段、第195 條第1 項前段分別定有明文。本件被告與
    原告既為翁媳關係，而被告竟故意以上開方式對原告為強制
    性交，致原告需面對他人異樣眼光、甚至責難，原告之精神
    自感痛苦，原告依上開規定請求非財產上之損害賠償，自屬
    有據。查原告係國中肄業，已婚，目前無業，為家庭主婦，
    家境狀況普通，名下無不動產、有1 台汽車等情，業據原告
    於本院審理時陳述明確，並有原告之個人基本資料查詢表、
    98年稅務電子閘門財產所得調件明細表各1 份在卷可查（見
    本院附民卷第8 、11、13頁）。而被告之教育程度為小學畢
    業，已婚，目前以打零工維生，平均月薪為1 萬多元，名下
    有不動產1 筆、汽車1 台等情，亦經被告於本院審理時陳述
    在卷，並經本院調閱被告之個人基本資料查詢結果1 紙，以
    及98年稅務電子閘門財產所得調件明細表各1 份核閱無誤（
    見本院附民卷第7 、11、12、14頁）。本院審酌原告因被告
    上開強制性交犯行所受精神痛苦程度，以及兩造之教育程度
    、身分、地位、經濟情況等一切情狀，認原告請求被告賠償
    精神慰撫金50萬元，核屬過高，應以35萬元為適當，原告逾
    此範圍之請求，洵非正當，不應准許。
五、綜上，原告本於侵權行為之法律關係，請求被告給付35萬元
    ，尚無不合，應予准許；逾此部分之請求則為無理由，應予
    駁回。就利息請求部分，按給付無確定期限者，債務人於債
    權人得請求給付時，經其催告而未為給付，自受催告時起，
    負遲延責任，其經債權人起訴而送達訴狀，或依督促程序送
    達支付命令，或為其他相類之行為者，與催告有同一之效力
    ；且遲延之債務，以支付金錢為標的者，債權人得請求依法
    定利率計算之遲延利息；又應付利息之債務，其利率未經約
    定，亦無法律可據者，週年利率為百分之五，民法第229 條
    第2 項、第233  條、第203  條分別定有明文。本件被告於
    100 年4 月12日刑事附帶民事事件之言詞辯論程序中，當庭
    收受原告之附帶民事起訴狀繕本，此有本院100 年4 月19日
    言詞辯論筆錄1 份可查（見本院附民卷第11頁），且兩造間
    未就遲延利息之利率另有約定，因此就利息請求部分原告於
    本院100 年4 月19日言詞辯論程序請求被告自100 年4 月12
    日收受附帶民事起訴狀繕本之翌日即100 年4 月13日起至清
    償日止，按週年利率百分之五計算之利息，為有理由，亦予
    准許。至於原告雖聲明訴訟費用由被告負擔、被告答辯聲明
    訴訟費用由原告負擔等語，惟因本件屬刑事附帶民事訴訟，
    本毋庸徵收裁判費用，且本件亦無其他訴訟費用，本院自毋
    庸就此部分為准駁。末查兩造陳明願供擔保，聲請宣告假執
    行或免為假執行，然因本件判決主文第1 項就原告勝訴部分
    所命被告給付之金額未逾50萬元，依民事訴訟法第389 條第
    1 項第5 款之規定，應依職權宣告假執行，是原告勝訴部分
    ，爰依職權宣告假執行，並依被告聲請酌定相當之擔保金額
    命被告預供擔保而免為假執行；至於原告敗訴部分，其假執
    行之聲請即失所附麗，併駁回之。
六、本件事證已臻明確，兩造其餘攻擊、防禦方法及舉證，於本
    件判決結果不生影響，爰不再一一論述，併此敘明。
七、結論：原告之訴為一部有理由，一部無理由，依刑事訴訟法
    第502 條、第491 條第10款，民事訴訟法第389 條第1 項第
    5 款、第392 條第2 項，判決如主文。
中    華    民    國    100   年     5     月    4    日
                    刑事第十八庭  審判長法  官  黃宗揚 
                                        法  官  鄭子文
                                        法  官  陳芸珮
以上正本證明與原本無異。
如不服本判決應於收受本判決後10日內向本院提出上訴書狀，並
應敘述具體理由，如未敘述上訴理由者，應於上訴期間屆滿後20
日內補提理由書狀於本院（均須按他造當事人之人數附繕本）「
切勿逕送上級法院」。
中    華    民    國    100   年     5     月    4    日
                                        書記官  楊茵如